【裁判字號】    98,交抗,603
【裁判日期】    980420
【裁判案由】    違反道路交通管理處罰條例
【裁判全文】
臺灣高等法院交通事件裁定             98年度交抗字第603號
抗  告  人
即受處分人  甲○○
上列抗告人因違反道路交通管理處罰條例案件，不服臺灣臺北地
方法院中華民國97年12月24日所為97年度交聲字第2928號裁定，
提起抗告，本院裁定如下：
    主  文
抗告駁回。
    理  由
一、抗告意旨略稱：抗告人即受處分人甲○○所有D4-960號車輛
    ，電瓶已拆除充電，無法啟動引擎於道路上行駛，停置在新
    店市○○路○段567-1號門口旁，員警所提供之現場照片影本
    共5紙，與D4-960號車輛無關。又抗告人車牌被逕行註銷，
    使抗告人遭受不法侵害，抗告人已向司法院提出釋憲聲請云
    云。
二、按汽車牌照業經繳銷、報停、吊銷、註銷，無牌照仍行駛者
    ，處汽車所有人新臺幣3千6百元以上1萬零8百元以下罰鍰，
    並禁止其行駛。道路交通管理處罰條例第12條第1項第8款定
    有明文。
三、本院查：
（一）抗告人因駕駛汽車牌照業經註銷之車號D4-960號營業自小
      客車，於民國97年8月10日，在臺北縣新店市○○路○段56
      7-1號前，經員警以違反道路交通管理處罰條例第12條第1
      項第8款之規定為由開單舉發，有臺北縣政府警察局北縣
      警交字第C00000 000號舉發違反道路交通管理事件通知單
      在卷可稽（見原審卷第8頁，下稱舉發通知單）。而抗告
      人所有之D4-960號營業自小客車牌照，前於95年9月21日
      經監理機關逕行註銷，此有牌照吊銷查詢列印資料在卷可
      稽（見原審卷第15頁）。另抗告人於97年7月16日，亦因
      駕駛上開牌照經註銷之車輛，行經臺北市○○○○道路，
      為臺北市政府警察局文山第二分局員警攔停，並開單舉發
      ，有臺灣臺北地方法院97年度交聲字第2950號裁定、本院
      97年度交抗字第2256號裁定可資參照，核抗告人於原審陳
      稱：大牌於97年7月被臺北市警察局扣得、在水源快速道
      路，是在臺灣科大附近被警察扣走（見原審卷第25頁反面
      、第26頁）等語所述時點，互核相符。從而，本件抗告人
      駕駛D4-960號營業自小客車，於97年8月10日16時50分，
      在臺北縣新店市○○路○段597-1號前為員警攔停舉發之時
      ，該車係處於牌照業經監理機關逕行註銷且遭扣繳，未懸
      掛於車身之狀態，堪以認定。
（二）抗告人雖於抗告狀陳稱：車上電瓶已拆除，無法啟動引擎
      於道路上行駛等語，執以否認有行駛牌照註銷車輛之違規
      行為。然證人即舉發本件違規事件之員警王勝忠，於原審
      具結證述：當時我在新店市○○路○段執行巡邏勤務，在
      告發地點就是紅綠燈的路口看到前面沒有大牌的計程車行
      駛，他是跟我對向行使，我就繞到計程車的後面，看後面
      有無大牌，我是用警報器叫停車，我就盤查問這台計程車
      的牌照狀況，因為抗告人跟我說他的牌被繳回去，結果我
      查他的車籍是註銷牌照，我只知道是註銷牌照，我就告發
      他第12條第1項第8款等語（見原審卷第25頁反面至第26頁
      ）。參諸證人對抗告人行駛牌照註銷車輛違規行為舉發過
      程之證述，連續而完整，復其於原審當庭提出標註有「員
      警第1次見當事人之處（紅綠燈下）」、「攔停之處」、
      「違規地點門牌號碼」及「違規人最終停放地點（如警車
      所停之處）」等違規舉發現場照片影本共5紙（見原審卷
      第27頁至第29頁）作為佐證，顯見證人對舉發當時之記憶
      深刻。又證人身為警員，就駕駛人交通違規行為之認定有
      相當之專業訓練，其與抗告人互不相識，素無仇怨，衡情
      本無甘冒偽證罪責而設詞構陷抗告人之理，是證人王勝忠
      所述應屬實情，堪以採信。抗告人辯稱其車子電瓶已經拆
      除云云，僅有抗告人之空泛陳詞，而無其他稽證可供參佐
      ，可信性已非無疑，況衡諸一般常情，抗告人若於當時確
      已因車上電瓶拆除無法啟動引擎，並無開車行為，應可當
      場向舉發之員警表明，至遲亦可據以向原處分機關提出申
      訴或向原審法院持以聲明異議，然抗告人非但當場收受員
      警所開立之舉發通知單，於申訴、聲明異議理由內，亦未
      見提及車輛電瓶業已拆除乙情，此顯係事後為脫免罰則杜
      撰之詞，殊無可採。抗告人確有行駛D4-960號註銷車牌車
      輛之違規行為，並無疑問。
（三）綜上所述，本件抗告人有行駛牌照註銷車輛之行為，違規
      事證明確，原審衡酌抗告人舉發通知單所載應到案日期為
      97年8月25日前（見原審卷第8頁），原處分機關收受抗告
      人交通違規案件陳述書之戳章日期為97年8月29日（見原
      審卷第17頁，原審誤載為97年9月1日），則抗告人係於逾
      越應到案期限30日內向原處分機關陳述意見，原處分機關
      認定抗告人係於逾越應到案期限30日以上60日以內陳述意
      見，顯然有誤等情，撤銷原處分改裁處抗告人罰鍰7千2百
      元，認事用法，均無違誤，抗告人執前詞提起抗告，為無
      理由，應予駁回。
（四）至於抗告人另陳稱車牌被逕行註銷，已向司法院提出釋憲
      聲請乙節，查抗告人D4-960號汽車牌照，早於95年9月21
      日即經監理機關逕行註銷，其本件違規事實明確，抗告人
      自不得援此作為本件免罰之事由，併予說明。
四、據上論結，應依道路交通案件處理辦法第26條，刑事訴訟法
    第412條，裁定如主文。
中    華    民    國    98    年    4     月    20    日
                  刑事第十三庭  審判長法  官   曾德水
                                      法  官   林婷立
                                      法  官   陳恆寬
以上正本證明與原本無異。
不得再抗告。
                                      書記官   黃家麟
中    華    民    國    98    年    4     月    21    日


司法院資訊處製作；財團法人民間司法改革基金會備份。
